# 对联营企业投资的股权投资差额

提问人：柠柠檬 时间：2011-05-24 14:59:01
新旧准则转换时， （ 1 ）借方差额 对联营企业投资仍存在未摊销完的股权投资差额（借方）的，“对于该股权投资借方差额，执行新准则后计算确认投资收益时，应当在享有或分担被投资单位净损益的基础上，扣除按原股权投资差额的剩余摊销年限直线摊销的股权投资借方差额；”
问题：借方差额实际上是不是相当于要继续摊销？
（ 2 ）贷方差额 “存在股权投资贷方差额的,应冲销贷方差额，调整留存收益，并以冲销贷方差额后的长期股权投资账面余额作为首次执行日的认定成本。”
问题：a 贷方差额实际就是资本公积了，“冲销贷方差额，调整留存收益”就是冲减资本公积，增加留存收益吧？ b 冲销贷方差额对长期股权投资账面余额没有影响吧？

回答人：chenyiwei
1 、借方差额实际上是按原制度下的剩余年限继续摊销。 2 、 38 号准则中所指的“贷方差额”，仅指在 2003 年 3 月 17 日财会[2003]10号文发布之前，按照原《企业会计制度》的规定计入贷方差额并按不短于 10 年摊销的贷方差额，不包括在 2003 年 3 月 17 日或之后按照财会[2003]10号文第十一条规定计入“资本公积——股权投资准备”的金额。这部分资本公积在执行新准则后继续保留，不转为留存收益。